---
title: "Informe ¿En que época del año se es más vulnerable a un ataque informático?"
author: "Daniel Malvarez, Miquel Fairman, Carolina Recalde"
date: "08 de junio 2018"
output:
  html_document:
    df_print: paged
---

```{r setup, include=FALSE}
knitr::opts_chunk$set(echo = TRUE)
```

## Introducción

Un ataque informático es uno de los eventos mas preocupantes que puede surgir en un entorno empresarial, por ello el área de seguridad de una empresa debe estar al corriente tanto de los posibles parches como incidentes se han suscitado en otras compañías o servicios atacados.

Es inverosímil creer que un ataque se llevara a cabo en un lugar y hora exacta de acuerdo a un estándar predeterminado, pero si se puede tener una estadística que muestre cuando estar mas al pendiente de cualquier posible incidente.

En la actualidad, gracias a varias organizaciones se preocupan por recoger datos y publicarlos, podemos ver una tendencia, no solo en cuanto a ataques informáticos sino también a cve´s (common vulnerabilities and exposures) y breaches, esto lo han hecho a través de los años y nos proporcionan datos que pueden ser de mucha utilidad para determinar cierto patrón que utilizan los hackers para atacar.

## Desarrollo 

Para la elaboración de este documento se han tomado bases de datos de diferentes páginas web, a priori se ha obtenido información de cve´s, breaches e incidentes que se han reportado en el transcurso de los años, en diferentes fuentes de información, esto ha ayudado a realizar los grafos que se explicaran en el desarrollo del mismo.

Primero se ha revisado que tan afectados han sido los distintos paises por incidentes en el 2017 dentro de la base de datos en la que se trabajo, esto se puede presenciar en la siguiente gráfica donde se muestra que mientras más rojo se torne un país, ha tenido mayor cantidad de incidentes y mientras más tienda a amarillo el mismo es porque menos incidentes se han dado, como se menciono esta es una base de datos pública, existen otras que son privadas y pueden tener variables en los datos presentados, cabe mencionar que esta base de datos se ha realizado tan solo con los incidentes proporcionados por las personas afectadas y que puede haber muchos más con los que no cuenta, pero esto muestra resultados de la magnitu de incidentes que hoy en día se suscitan.

```{r echo=FALSE, warning=FALSE, message=FALSE, error=FALSE, results='hide'}

library(rworldmap)
# Hackmagedon csvnetse
geo2017.csv <- read.csv("https://docs.google.com/spreadsheets/d/14-PLnKlHDvL4eZQFuf0qy2fTA-2OuVsRk_t25PrX4eY/export?format=csv",sep = ",")
i<-1
j<-1
a<-0

#Valores de las tablas antes de ser modificados 
t<-table(geo2017.csv$Country)
tablecountry<-names(table(geo2017.csv$Country))

#Valor logico de variables que no se encuentran en el mapa
log<-geo2017.csv$Country[1:length(geo2017.csv$Country)] 

for (j in 1:length(geo2017.csv$Country)) {
  if (log[j] == tablecountry[66]) {
    geo2017.csv$Country[j]<-"GB"
  }
}

#Parsear datos eliminando no deseados
for (i in 1:length(geo2017.csv$Country)) {
  if (log[i] == tablecountry[1] | log[i] == tablecountry[41]) {
    geo2017.csv<-geo2017.csv[-(i-a),]
    a<-a+1
    
  }

}

# AGREGAR DATOS AL PAQUETE rworldmap 
t1<-table(geo2017.csv$Country)
laTabla = data.frame(t1)

laTabla$Incidentes<-laTabla$Freq
sPDF <- joinCountryData2Map(dF = laTabla,
                            joinCode = "ISO2",
                            nameJoinColumn = "Var1",
                            verbose = T)
# plot the spatialDataFrame


```


```{r  echo=FALSE, warning=FALSE, message=FALSE, error=FALSE}
mapCountryData(sPDF, nameColumnToPlot = "Incidentes")
```

```{r echo=FALSE, warning=FALSE, message=FALSE, error=FALSE, results='hide'}
##########################################################################
#
# Intalling libraries
#
##########################################################################

necessaryPackages <- c("bindrcpp", "plotly", "ggplot2", "dplyr", "lubridate", "jsonlite", "tidyr", "tidyverse")

#' Install all necessary packages which are not yet installed
#' @param packages a list of string
#' @return  Print of the result of packages installation
#' installPackages(c("plotly"))
installPackages <- function(packages){
  list.of.packages <- packages
  new.packages <- list.of.packages[!(list.of.packages %in% installed.packages()[,"Package"])]
  if(length(new.packages)) install.packages(new.packages)
}

loadPackages <- function(){
  library(plotly)
  library(ggplot2)
  library(dplyr)
  library(lubridate)
  library(jsonlite)
  library(tidyr)
}

# installPackages(necessaryPackages)
loadPackages()

##########################################################################
#
# READING DATASETS
#
##########################################################################
options(stringsAsFactors = FALSE)
if (!dir.exists("data")){
  dir.create("data")
}

if (!file.exists("data/hackmaggedon2017.csv")){
  print("Missing data files")
}
if (!file.exists("data/hackmaggedon2018.csv")){
  print("Missing data files")
}

# breaches json
breaches <- fromJSON("https://query.data.world/s/hlrbfrljlgetudr6zbzv4cdv7446qb")


# Hackmagedon csv
attacks2017 <- read.csv(file = "data/hackmaggedon2017.csv", header = TRUE, sep = ",", stringsAsFactors = FALSE)
attacks2018 <- read.csv(file = "data/hackmaggedon2018.csv", header = TRUE, sep = ",", stringsAsFactors = FALSE)

# CVEs rda
if (!file.exists("data/sysdata.rda")){
  fileUrl <- "https://github.com/r-net-tools/security.datasets/raw/master/net.security/sysdata.rda"
  download.file(url = fileUrl, destfile = "data/sysdata.rda")
}
load("data/sysdata.rda")
cves <- netsec.data$datasets$cves
# making a small sample of the cves
# cves <- cves[1:100,]


##########################################################################
#
# EXPLORING & TRANSFORMING DATASETS
#
##########################################################################
process_dates <- function(datafinal, dataframe, datecolumn, dateformat, datatype){
  
  dataframe[,datecolumn] <- as.Date(dataframe[,datecolumn], dateformat)
  dataframe$DATE <- dataframe[,datecolumn]
  dataframe <- separate(dataframe, DATE, c('YEAR', 'MONTH', 'DAY'))
  dataframe$julianday <- yday(dataframe[,datecolumn]) 
  dfresult <- select(dataframe, c('YEAR', 'MONTH', 'DAY', 'julianday'))
  dfresult$TYPE <- datatype
  datafinal <- bind_rows(datafinal,dfresult)
}

# TODO explore the datasets

get_spyder_df <- function(){
  spyder.main <- data.frame(row.names = c('TYPE','YEAR', 'MONTH', 'DAY', 'julianday'))
  spyder.main <- process_dates(spyder.main, breaches, "BreachDate", "%Y-%m-%d", "breaches")
  spyder.main <- process_dates(spyder.main, attacks2018, "Date", "%d/%m/%Y", "attacks")
  spyder.main <- process_dates(spyder.main, attacks2017, "Date", "%d/%m/%Y", "attacks")
  spyder.main <- process_dates(spyder.main, cves, "published.date", "%d/%m/%Y", "cves")
  spyder.main <- drop_na(spyder.main)
  
  #return
  spyder.main
}

spyder.main <- get_spyder_df()



##########################################################################
#
# VISUALIZING DATASETS
#
##########################################################################
# Plot 2017 and 2018 attacks and cves
months <- c('January', 'February', 'March', 'April', 'May', 'June', 'July','August', 'September', 'October', 'November', 'December')

spyder.getTotals <- function(custom_filter){
  df <- spyder.main %>% 
    filter(YEAR %in% custom_filter) %>%
    group_by(TYPE) %>%
    summarise(TOTAL = sum(!is.na(TYPE))) %>% rename(input_type = TYPE, input_total = TOTAL)
}

spyder.plots.ByYear <- function(myYear){
  tmptotals <- spyder.getTotals(myYear)
  tmpdf <- spyder.main %>%
    filter(YEAR %in% myYear) %>%
    group_by(TYPE, MONTH) %>% 
    summarise(COUNT = sum(!is.na(TYPE)),
              PER = (COUNT / tmptotals$input_total[tmptotals$input_type == TYPE][1])*100)
  tmpdf <- spread(tmpdf[c("TYPE","MONTH","PER")],TYPE, PER)
  sum(tmpdf$attacks)
  
  tmpdf$month <- months
  tmpdf$month <- factor(tmpdf$month, levels = tmpdf[["month"]])
  p <- plot_ly(tmpdf,  mode = 'lines') %>%
    layout(title = "Attacks vs. CVEs 2017",
           xaxis = list(title = "Months"),
           yaxis = list (title = "Percentage (%)"))
  if("attacks" %in% colnames(tmpdf)) p<-add_lines(p, x= ~month, y = ~attacks, name = 'attacks', line = list(color = 'rgb(22,255,13)', width = 4))
  if("cves" %in% colnames(tmpdf)) p<-add_lines(p, x= ~month, y = ~cves, name = 'cves', line = list(color = 'rgb(0,148,255)', width = 4))
  if("breaches" %in% colnames(tmpdf)) p<-add_lines(p, x= ~month, y = ~breaches, name = 'breaches', line = list(color = 'rgb(255,56,0)', width = 4))
  p
}


# Box plot for yearly analysis of month recurrency
spyder.plots.BoxPlot <- function(myType, myYears){
  # group by year
  tmpdf <- spyder.main %>% 
    filter(TYPE == myType, YEAR %in% myYears)%>% 
    group_by(TYPE,MONTH, YEAR) %>% 
    summarise(COUNT = sum(!is.na(MONTH)))
  
  ggplot(tmpdf, aes(x=as.factor(MONTH), y=COUNT)) + 
    geom_boxplot(
      
      # custom boxes
      color="blue",
      fill="blue",
      alpha=0.2,
      
      # Notch?
      notch=FALSE,
      notchwidth = 0.9,
      
      # custom outliers
      outlier.colour="red",
      outlier.fill="red",
      outlier.size=3
      
    ) +
    ggtitle(paste(myType,"counts through", paste(toString(myYears)))) +
    xlab("Months") + ylab("Count") +
    scale_x_discrete(labels=month.abb)
}

```


```{r  echo=FALSE, warning=FALSE, message=FALSE, error=FALSE}
spyder.plots.ByYear(c(2012, 2013,2014, 2015, 2016, 2017))
```

```{r  echo=FALSE, warning=FALSE, message=FALSE, error=FALSE}
spyder.plots.ByYear(c(2017))
```

```{r  echo=FALSE, warning=FALSE, message=FALSE, error=FALSE}
spyder.plots.BoxPlot("breaches", c(2014,2015,2016)) 
```

```{r  echo=FALSE, warning=FALSE, message=FALSE, error=FALSE}
spyder.plots.BoxPlot("cves", c(2014,2015,2016)) 
```